最高法院刑事判決　　　　　　　九十六年度台非字第二二八號
上訴人　最高法院檢察署檢察總長
被　告　甲○○
上列上訴人因被告偽證案件，對於台灣南投地方法院中華民國九
十五年八月四日第一審確定判決（九十四年度訴字第一八六號、
九十四年度訴緝字第四一號，起訴案號：台灣南投地方法院檢察
署九十三年度偵字第三八三四號），認為部分違法，提起非常上
訴，本院判決如下：
    主  文
原判決關於甲○○宣告緩刑違背法令部分撤銷。
    理  由
非常上訴理由稱：「按受二年以下有期徒刑、拘役或罰金之宣告
，而有(一)未曾因故意犯罪受有期徒刑以上刑之宣告，(二)前因故意
犯罪受有期徒刑以上刑之宣告，執行完畢或赦免後，五年以內未
曾因故意犯罪受有期徒刑以上刑之宣告情形之一，認以暫不執行
為適當者，得宣告二年以上五年以下之緩刑，刑法第七十四條第
一項定有明文。經查本件被告前因共同以其他非法方法剝奪人之
行動自由，經台灣台中地方法院於（民國）九十四年八月十一日
以九十四年度訴字第二二０四號刑事判決處有期徒刑肆月，如易
科罰金，以參佰元折算壹日，並於九十四年九月十二日確定。原
判決於本件偽證案九十五年八月四日判處被告有期徒刑十月時，
依首開規定並不符合緩刑之條件，竟併諭知緩刑四年，依上開說
明，其諭知緩刑自有適用法則不當之違背法令。案經確定，爰依
刑事訴訟法第四百四十一條、第四百四十三條提起非常上訴，以
資糾正。」等語。
本院按判決不適用法則或適用不當者，為違背法令，刑事訴訟法
第三百七十八條定有明文。又依修正後刑法第七十四條第一項所
定緩刑之宣告，須以受二年以下有期徒刑、拘役或罰金之宣告，
而有：「一、未曾因故意犯罪受有期徒刑以上刑之宣告者。二、
前因故意犯罪受有期徒刑以上刑之宣告，執行完畢或赦免後，五
年以內未曾因故意犯罪受有期徒刑以上刑之宣告者。」之情形之
一，認以暫不執行為適當者，得宣告二年以上五年以下之緩刑。
經查本件被告甲○○前於九十四年間，因犯妨害自由罪，經台灣
台中地方法院以九十四年度訴字第二二０四號案件判處有期徒刑
四月，如易科罰金，以三百元折算一日，並於九十四年九月十二
日判決確定，有卷附刑案資料查註紀錄表可稽。則原法院於本件
偽證案於九十五年八月四日判處被告有期徒刑十月時，依首開規
定，被告並不符合緩刑之條件，自不得予以宣告緩刑，乃原法院
不察，竟誤以被告未曾因故意犯罪受有期徒刑以上刑之宣告，而
適用修正後刑法第七十四條第一項第一款之規定，併予宣告緩刑
四年，原判決顯有調查未盡，致適用法令違誤而影響於判決之違
法（司法院釋字第一八一號解釋意旨參照）。案經確定，非常上
訴意旨執以指摘，洵有理由，惟原判決此部分尚非不利於被告，
應由本院將原判決關於被告甲○○宣告緩刑違背法令部分撤銷，
以資糾正。
據上論結，應依刑事訴訟法第四百四十七條第一項第一款前段，
判決如主文。
中　　華　　民　　國　九十六　年　　九　　月　 十三 　日
                      最高法院刑事第六庭
                          審判長法官  呂　潮　澤
                                法官  吳　昆　仁
                                法官  孫　增　同
                                法官  吳　　　燦
                                法官  李　英　勇
      本件正本證明與原本無異
                                      書  記  官
中　　華　　民　　國　九十六　年　　九　　月　 十九 　日
                                                      Ｋ
